【裁判字號】    89,易,4549
【裁判日期】    891116
【裁判案由】    違反著作權法
【裁判全文】
臺灣高雄地方法院刑事判決                        八十九年度易字第四五四九號
    公  訴  人  臺灣高雄地方法院檢察署檢察官
    被      告  乙○○
右列被告因違反著作權法案件，經檢察官提起公訴（八十九年度偵字第一八００二號
）及移送併辦（八十九年度偵字第二一八四七號），本院判決如左：
    主  文
乙○○共同連續以明知為侵害著作權之物意圖營利而交付之方法侵害他人之著作權，
處有期徒刑參月，如易科罰金，以參佰元折算壹日。
扣案盜版影音ＶＣＤ光碟片共陸片，均沒收。
    事  實
一、乙○○係高雄市○○區○○路五五○巷四號世佳商行負責人。明知成年之宋育恆
    （公訴人另案偵辦中）提供寄託其販賣之『將計就計』、『八厘米』、『不可能
    之任務２』、『神鬼戰士』、『往日柔情』、『天羅地網』等影音ＶＣＤ光牒片
    ，均係未經著作權人「協和國際多媒體股份有限公司（以下簡稱協和公司）」及
    「甲○○○股份有限公司（以下簡稱得利公司）之授權或同意，即擅自重製之盜
    版影音ＶＣＤ光牒片，竟因宋育恆答應其每賣出一片可抽取新台幣（下同）四十
    至五十元之利潤，即意圖營利而與宋育恆基於共同犯意之聯絡，並基於概括犯意
    ，自民國八十九年五月間某日起，將前開盜版影音ＶＣＤ光牒片陳列在所經營之
    該商行內，並以每片二百元之顯與合法光碟片每片約六、七百元差異縣殊之低價
    ，販賣交付予不特定人，並已連續賣出約四、五十片。嗣於八十九年九月八日十
    二時二十分許，為警在該商店查獲，並扣得盜版前開影片之影音ＶＣＤ光牒片共
    六片。
二、案經協和國際多媒體公司及甲○○○公司訴由高雄市政府警察局移送臺灣高雄地
    方法院檢察署偵查起訴。
    理  由
一、訊據被告乙○○固坦承受宋育恆寄放並抽取利潤而販賣前揭盜版ＶＣＤ光碟片之
    事實，惟矢口否認犯行，辯稱：不知扣案影音ＶＣＤ光碟片是盜版之物云云。經
    查，被告右揭犯行業據告訴代理人謝宗岳、洪英展、楊棨富、林貞萍等人指述在
    卷，並有盜版前開影片之影音ＶＣＤ光牒片共六片扣案，及告訴人二公司之經濟
    部公司執照、台北縣政府營利事業登記證、財團法人錄影及電影保護基金會證明
    書及行政院新聞局錄影帶節目審查合格證明書等在卷可佐。又扣案盜版光碟片製
    作品質不佳，顯與正版光碟片外觀不同；扣案之盜版光碟片，其包裝印刷粗糙，
    且其中部分影片包裝上且印有大陸簡體字之說明，一望即知係盜版之物，亦有公
    訴人之勘驗筆錄及扣案光碟片在卷足憑；另合法光碟片市價每片約六、七百元，
    為眾所皆知之事實，並經告訴代理人等人指述在卷，被告以遠低於市價之二百元
    即賣出，其已知悉係盜版物品，自足認定。被告所辯，顯係事後卸刑責之詞，不
    足採信，其犯行，事證明確，洵堪認定。
二、核被告所為係犯著作權法第九十三條第三款、第八十七條第二款之明知為侵害著
    作權之物意圖營利而交付罪。被告與宋育恆間有犯意聯絡及行為分擔，為共同正
    犯。公訴人移送併辦部分與起訴部分有事實上同一之裁判上一罪關係，為起訴效
    力所及，本院應併予審判。其多次販賣行為，時間緊接，犯罪構成要件相同，顯
    係基於概括犯意反覆為之，為連續犯，應論以一罪，並加重其刑。茲審酌被告貪
    圖個人不法利益，即侵害他人智慧財產權，對權利人之權益侵害甚鉅，並有害國
    家之國際形象，犯後猶否認犯行，態度不佳，本件查獲之盜版物品數量尚非甚鉅
    ，及其圖利而犯罪之動機、目的等一切情狀，爰量處如主文所示之刑，並諭知如
    易科罰金之折算標準。扣案之盜版影音ＶＣＤ光牒片共六片，為宋育恆所有供與
    被告共同犯罪所用之物，業據被告供明在卷，應依刑法第三十八條第一項第二款
    規定宣告沒收。
據上論斷，應依刑事訴訟法第二百九十九條第一項前段，著作權第八十七條第二款、
第九十三條第三款，刑法第十一條前段、第二十八條、第五十六條、第四十一條、第
三十八條第一項第二款，罰金罰鍰提高標準條例第二條，判決如主文。
中      華      民      國    八十九    年     十一     月     十六     日
                                  臺灣高雄地方法院刑事第一庭
                                      法  官  郭文通
右正本證明與原本無異。
如不服本判決，應於判決送達後十日內，向本院提出上訴狀。
                                      書記官  黃國忠
中      華      民      國    八十九    年     十一     月     十六     日
附錄本判決論罪科刑法條：
著作權法第八十七條第二款：
有下列情形之一者，除本法另有規定外，視為侵害著作權或製版權：
二、明知為侵害著作權或製版權之物，而散布或意圖散布而陳列或持有或意圖營利而
    交付者。
著作權法第九十三條第三款：
有下列情形之一者，處二年以下有期徒刑，得併科新臺幣十萬元以下罰金：
三、以第八十七條各款方法之一侵害他人之著作權者。


司法院資訊處製作；財團法人民間司法改革基金會備份。
